【裁判字號】    97,上訴,1224
【裁判日期】    970630
【裁判案由】    違反毒品危害防制條例
【裁判全文】
臺灣高等法院臺中分院刑事判決        97年度上訴字第1224號
上  訴  人
即  被  告  丁○○
輔  佐  人  丙○○
上列上訴人因違反毒品危害防制條例案件，不服臺灣南投地方法
院97年度訴字第335號中華民國97年4月30日第一審判決（起訴案
號：臺灣南投地方法院檢察署97年度毒偵字第371號)，提起上訴
，本院判決如下：
    主  文
原判決關於丁○○施用第一級毒品罪及所定之應執行刑均撤銷。
丁○○施用第一級毒品，處有期徒刑柒月。
其他上訴（即施用第二級毒品罪）駁回。
上開撤銷改判與上訴駁回部分所處之刑，應執行有期徒刑拾月。
    犯罪事實
一、丁○○於民國93年間，因施用毒品案件，經國防部北部地方
    軍事法院桃園分院以 93年度桃聲字第101號裁定令入勒戒處
    所施以觀察、勒戒後，認無繼續施用毒品之傾向，於93年10
    月14日執行完畢出所。詎其不知悔改，於上開觀察、勒戒處
    分執行完畢釋放後 5年內，復基於施用第一級毒品海洛因之
    犯意，於 96年12月20日凌晨4時許，在其南投縣埔里鎮某友
    人住處，以針筒注射之方式，施用第一級毒品海洛因 1次；
    另基於施用第二級毒品甲基安非他命之犯意，於96年12月18
    日某時許，在其南投縣埔里鎮某友人住處，以將第二級毒品
    甲基安非他命置入吸食器內點火燒烤吸其煙霧之方式，施用
    第二級毒品甲基安非他命1次。嗣於96年12月21日下午6時許
    ，因毒品危害防制條例案件經通緝，經警在南投縣埔里鎮○
    ○路○段235號查獲，丁○○於有偵查犯罪職權之員警未發覺
    其施用第一級毒品之犯行前，即主動向員警自首上開施用第
    一級毒品之犯行，並接受裁判，嗣經警徵得其同意，採其尿
    液送驗結果呈嗎啡、甲基安非他命陽性反應，而查悉上情。
二、案經南投縣政府警察局埔里分局報告臺灣南投地方法院檢察
    署檢察官偵查起訴。
    理  由
一、訊據被告丁○○對於上開犯罪事實坦承不諱（見本院卷第18
    、29頁，原審卷第21頁），且警方於96年12月21日，徵得被
    告之同意採集其尿液送驗結果亦呈嗎啡、甲基安非他命陽性
    反應，有南投縣政府警察局埔里分局毒品案件委託鑑驗尿液
    代號與真實姓名對照表、詮昕科技股份有限公司97年1月4日
    報告編號第6C270060號濫用藥物尿液檢驗報告紙附卷可稽（
    見偵查卷第5、6頁），足見被告上開自白應與事實相符，堪
    以採信。又被告於93年間，因施用毒品案件，經國防部北部
    地方軍事法院桃園分院以93年度桃聲字第 101號裁定令入勒
    戒處所施以觀察、勒戒後，認無繼續施用毒品之傾向，於93
    年10月14日執行完畢出所等情，有臺灣高等法院被告前案紀
    錄表在卷足憑，其於上開觀察、勒戒處分執行完畢釋放後 5
    年內，再犯本件施用第一、二級毒品之犯行，事證明確，均
    應予依法論科。
二、按海洛因、甲基安非他命，分屬毒品危害防制條例第2條第2
    項第1款、第2款所稱之第一級毒品、第二級毒品，核被告上
    開所為，係犯毒品危害防制條例第 10條第1項之施用第一級
    毒品罪，及同條例第 10條第2項之施用第二級毒品罪。被告
    持有第一級、第二級毒品之低度行為，應為其施用之高度行
    為所吸收，均不另論罪。被告於有偵查犯罪職權之員警發覺
    其施用第一級毒品之犯行前，即主動向員警自首上開施用第
    一級毒品罪，並接受裁判，業據證人即員警乙○○於本院證
    稱：「（問：為何到警察局還對被告驗尿？）因為被告當時
    是施用毒品要入監服刑被通緝，所以我們就徵得被告同意，
    再次對被告驗尿」、「（問：被告係何時承認他又施用毒品
    ？）當天我們先對被告採尿，再問筆錄，他在筆錄中有承認
    最後一次是什麼時候施用第一級毒品」、「（問：所以說被
    告還沒有承認他最後一次是什麼時候施用第一級毒品之前，
    你們是沒有任何跡象認為被告有再施用毒品？）是。除了他
    是被通緝以外，在他身上沒有顯露出他有施用毒品跡象」、
    「（問：是不是將被告帶到車上，被告就提到他在這2、3天
    有施用毒品？）被告在車上有說他在被逮捕前2、3天有施用
    第一級毒品，．．」等語在卷（見本院卷第28、29頁），爰
    依刑法第62條前段之規定，就被告施用第一級毒品罪部分減
    輕其刑。被告所犯上開 2罪，犯意各別，罪名不同，應分論
    併罰。
三、原審就被告施用第二級毒品罪部分，以其罪證明確，適用毒
    品危害防制條例第10條2項，刑法第11條前段之規定，予以
    論罪，並審酌被告前因施用毒品犯行，經觀察、勒戒之執行
    後，竟仍故態復萌，復行施用毒品不輟，無視於毒品對於自
    身健康之戕害及國家對於杜絕毒品犯罪之禁令，惟衡酌施用
    毒品係屬自戕行為，被告犯罪手段尚屬平和，本件被告只有
    施用施用第二級毒品1次，犯後坦承犯行，態度良好等一切
    情狀，量處有期徒刑4月，認事用法並無不當，量刑亦屬妥
    適，被告此部分上訴意旨空言指摘原審量刑過重，為無理由
    ，此部分上訴應予駁回。
四、原審就被告施用第一級毒品部分，予以論罪科刑，固非無見
    ，惟原審疏未審酌被告有自首施用第一級毒品之犯行，即有
    未洽，被告此部分上訴意旨以其係自首為由，指摘原判決此
    部分不當，為有理由，自應由本院將原判決此部分撤銷改判
    ，爰審酌被告上開等一切犯罪情狀，及本案只有施用第一級
    毒品1次，犯後坦承犯行，態度良好，就被告施用第一級毒
    品海洛因部分，量處如主文所示之刑，並就上開撤銷改判與
    上訴駁回部分所處之刑，定其應執行之刑。
據上論斷，應依刑事訴訟法第368條、第369條第1項前段、第364
條、第299條第1項前段，毒品危害防制條例第 10條第1項，刑法
第11條前段、第62條前段、第51條第5款，判決如主文。
本案經檢察官甲○○到庭執行職務。
中    華    民    國    97    年    6     月    30    日
            刑事第十庭    審判長法  官  林  照  明
                                法  官  林  欽  章
                                法  官  蔡  名  曜
上列正本證明與原本無異。
施用第一級毒品部分得上訴，其餘不得上訴。
如不服本判決應於收受送達後10日內向本院提出上訴狀，其未敘
述上訴之理由者並得於提起上訴後10日內向本院補提理由書（均
須按他造當事人之人數附繕本）。
                                書記官  劉  恒  宏
中    華    民    國    97    年    7     月    4     日
附錄本案所犯法條：
毒品危害防制條例第10條：
施用第一級毒品者，處6月以上5年以下有期徒刑。
施用第二級毒品者，處3年以下有期徒刑。


司法院資訊處製作；財團法人民間司法改革基金會備份。
